臺灣宜蘭地方法院民事裁定　　　　　　　 99年度再微字第1號
再審　原告　鄭憲明
再審　被告　溫泉世家第三期管理委員會
法定代理人　端木張
訴訟代理人　張建舜
上列當事人間給付大廈管理費事件，再審原告對於本院99年度小
上字第5號確定裁定提起再審，本院判決如下：
    主  文
再審之訴駁回。
再審訴訟費用由再審原告負擔。
    理  由
一、本件再審被告之法定代理人原為張正木，嗣變更為端木張，
    再審被告聲明承受訴訟，於法核無不符，應予准許，先予敘
    明。
二、再審原告起訴意旨及聲明略以：再審原告不解為何再審被告
    向房屋前所有權人請求管理費，依理依法皆應向當時所有權
    人請求當時管理費，故本件當事人不適格。而由宜蘭地政事
    務所土地謄本及建物謄本足以證明再審原告請求當時已非所
    有權人，於民國91年1月22日已登記所有權人為訴外人李秀
    娟所，此有土地謄本及建物謄本可證，再審原告實無任何理
    由再支付管理費，對原審結果實難甘服。又再審原告長年在
    大陸生活，僅逢年過節才回國，故不知為何有合法通知。爰
    為訴之聲明：原裁定廢棄，駁回原裁定。
三、按有下列各款情形之一者，得以再審之訴對於確定終局判決
    聲明不服。但當事人已依上訴主張其事由或知其事由而不為
    主張者，不在此限：1、適用法規顯有錯誤者。2、判決理由
    與主文顯有矛盾者。3、判決法院之組織不合法者。4、依法
    律或裁判應迴避之法官參與裁判者。5、當事人於訴訟未經
    合法代理者。6、當事人知他造之住居所，指為所在不明而
    與涉訟者。但他造已承認其訴訟程序者，不在此限。7、參
    與裁判之法官關於該訴訟違背職務犯刑事上之罪者，或關於
    該訴訟違背職務受懲戒處分，足以影響原判決者。8、當事
    人之代理人或他造或其代理人關於該訴訟有刑事上應罰之行
    為，影響於判決者。9、為判決基礎之證物係偽造或變造者
    。10、證人、鑑定人、通譯、當事人或法定代理人經具結後
    ，就為判決基礎之證言、鑑定、通譯或有關事項為虛偽陳述
    者。11、為判決基礎之民事、刑事、行政訴訟判決及其他裁
    判或行政處分，依其後之確定裁判或行政處分已變更者。12
    、當事人發現就同一訴訟標的在前已有確定判決或和解、調
    解或得使用該判決或和解、調解者。13、當事人發現未經斟
    酌之證物或得使用該證物者。但以如經斟酌可受較有利益之
    裁判者為限。又上開關於再審之規定，於小額事件之再審程
    序準用之。民事訴訟法第496條第1項及第436條之32第4項分
    別定有明文。經查，按民事訴訟法第492條第1項第11款所謂
    當事人發見未經斟酌之證物或得使用該證物，係指在前訴訟
    程序不知有該證物，現始知之，或雖知有此而不能使用，現
    始得使用者而言，最高法院著有32年上字第1247號判例可資
    參照。本件再審原告以其已非該房屋之所有人，故再審被告
    不得再向其請求管理費為由，提起本件再審之訴，惟該事實
    為再審原告早已知悉，卻未於前審提出，以供法院審酌，顯
    未合於在前訴訟程序「不知」有該證物，現始知之，或雖知
    有此而「不能」使用情事。是以，再審原告執此為由提起再
    審，於法未合。至於再審原告另以其長年居住於大陸地區，
    逢年過節或重大事由才回國，故不知有合法通知云云為其再
    審理由，惟再審原告之戶籍確設於宜蘭縣礁溪鄉○○路○段
    128 號，亦為再審原告所是認（見本件再審起訴狀），則本
    件對於再審原告相關訴訟文書向該址為送達，於法即無不合
    。而本件原確定判決第一審98年12月22日下午2時30分開庭
    期日之通知書，係於98年11月30日寄存送達於宜蘭縣政府警
    察局礁溪分局礁溪派出所，有送達證書在卷可按（見本院98
    年度宜小字第342號卷第18頁），加計依民事訴訟法第138條
    規定之寄存期間10日，已屬合法送達，故再審原告執此為其
    再審理由，亦屬無據。況原確定裁定即本院99年度小上字第
    5號裁定係以再審原告上訴不合法而裁定駁回再審原告之上
    訴，前述再審理由並未就原確定裁定指摘有何符合民事訴訟
    法第496第1項各款或第497條規定之事由，其提起本件再審
    ，顯不合法，應依同法第502條第1項之規定，予以裁定駁回
    。
四、訴訟費用負擔之依據：依民事訴訟法第95條、第78條。
中    華    民    國   100    年    7     月    26    日
                  臺灣宜蘭地方法院民事庭
                      審判長法  官  張軒豪
                            法  官  王耀興
                            法  官  陳雪玉
正本係照原本作成。
如不服本裁定，應於裁定送達後十日內向本院提出抗告狀（應附
繕本），並繳納抗告費新臺幣1,000元。
中    華    民    國   100    年    7     月    26    日
                            書記官  林嘉萍